臺灣基隆地方法院刑事判決　　　　　 96年度易字第124號
公　訴　人　臺灣基隆地方法院檢察署檢察官
被　　　告　戊○○
　　　　　　　　　　號8樓
　　　　　　　　（現另案在臺灣基隆監獄基隆分監執行中）
　　　　　　丁○○
　　　　　　丙○○
上列被告因竊盜案件，經檢察官提起公訴（95年度偵字第3937號
），本院判決如下：
    主  文
戊○○結夥三人以上毀越安全設備竊盜，未遂，累犯，處有期徒
刑肆月，如易科罰金，以新臺幣壹仟元折算壹日，減為有期徒刑
貳月，如易科罰金，以新臺幣壹仟元折算壹日。
丁○○結夥三人以上毀越安全設備竊盜，未遂，處有期徒伍月，
如易科罰金，以新臺幣壹仟元折算壹日，減為有期徒刑貳月又拾
伍日，如易科罰金，以新臺幣壹仟元折算壹日。
丙○○結夥三人以上毀越安全設備竊盜，未遂，累犯，處有期徒
刑陸月，如易科罰金，以新臺幣壹仟元折算壹日，減為有期徒刑
月，如易科罰金，以新臺幣壹仟元折算壹日。
     事  實
一、戊○○前曾因施用第一、二級毒品案件經本院於民國91年5
    月29日以91年度訴字第162號判決，分別判處有期徒刑7月、
    5 月，應執行有期徒刑10月確定。又因施用第一級毒品案件
    ，經本院於92年4月14日以92年度訴字第125號判決，判處有
    期徒刑7月確定，二案接續執行，於93年11月18 日因縮短刑
    期假釋出監，所餘刑期交付保護管束，至94年1月8日保護管
    束期滿，未經撤銷假釋，其未執行之刑以已執行論，而執行
    完畢。復因施用第一級毒品案件，經本院於95年12月27 日
    以95年度訴字第876號判決，判處有期徒刑9月確定（現執行
    中）；丁○○因施用第一級毒品案件，經本院於95年8月11
    日以95年度訴字第497號判決，判處有期徒刑6月確定，於96
    年4月25日縮刑期滿執行完畢（不構成累犯）。又因施用毒
    品案件，經本院於96年1月22日以95年度訴字第836號判決，
    判處有期徒刑8月確定（現執行中）；丙○○前因竊盜案件
    ，經臺灣高等法院於90年8月30日以90年度上易字第2507 號
    判決，判處有期徒刑1年6月確定，於92年1月20日縮刑期滿
    執行完畢。又因搶奪案件，經本院於93年4月26日以93年度
    訴字第77號判決，判處有期徒刑2年確定，於95年1月15日縮
    刑期滿執行完畢。復因施用第一級毒品案件，經本院於95
    年11月14日以95年度訴字第511號判決，判處有期徒刑7月確
    定（現執行中）。再因加重竊盜案件，經臺灣高等法院於96
    年1月30日以95年度上易字第2580號判決，判處有期徒刑7
    月確定（尚未執行）。詎戊○○、丙○○仍不知悔改，與丁○○，共同基於意圖為自己不法之所有之犯意聯絡，結夥3
    人一起騎乘不知情之戊○○姊姊謝濰鎔所有，借予戊○○使
    用之車牌號碼QZ3-382號之輕型機車，於95年7月26日16時許
    至基隆市○○區○○街在89巷44之1號地下一樓（起訴書記
    載為基隆市○○區○○街在89巷44之1號，經蒞庭檢察官當
    庭更正）甲○○、乙○○○所有處所（甲○○、乙○○○居
    住在該址地下二樓），以不明物品破壞該處牆壁鋁窗之玻璃
    後，先後攀爬翻越遭毀損之窗戶，侵入上開處所，正開始搜
    尋、物色屋內財物，進而接近原本靠牆堆置之鋁門、鋁窗等
    物，並已移動鋁窗、紗窗、鋁門各1個而著手行竊之際，適
    為在該址地下室二樓午睡之乙○○○聽到敲打聲驚覺有異上
    地下一樓查看，發現被告3人或站或蹲在牆邊，乙○○○見
    狀出聲詢問，被告3人見事跡敗露，旋即魚貫再從侵入之窗
    戶攀爬翻出，並共同騎乘上開機車往基隆市立安樂國中方向
    逃逸，而竊盜未遂。案經乙○○○報警循線追查，始查知上
    情。
二、案經基隆市警察第四分局報告基隆地方法院檢察署檢察官偵
    查起訴。
    理  由
壹、證據能力部分：
一、按被告以外之人於審判外之言詞或書面陳述，除法律有規定
    者外，不得作為證據，刑事訴訟法第159條第1項固定有明文
    。惟被告以外之人於審判外之陳述，雖不符第159條之1至第
    159條之4之規定，而經當事人於審判程序同意作為證據，法
    院審酌該言詞陳述或書面陳述作成時之情況，認為適當者，
    亦得為證據；當事人、代理人或辯護人於法院調查證據時，
    知有第159條第1項不得為證據之情形，而未於言詞辯論終結
    前聲明異議者，視為有前項之同意，同法第159條之5定有明
    文。查本案於本院準備程序時，被告就本院下列所引被告以
    外之人於審判外之言詞或書面陳述均同意作為證據，且迄至
    本院審理調查證據時亦未爭執上開證據之證據能力，本院審
    酌該等言詞陳述或書面陳述作成時之情況，並無非法取得等
    不適當之情形，且經本院於審判期日依法進行證據之調查、
    辯論，被告於訴訟上之程序權，已受保障，依刑事訴訟法第
    159條之5之規定，自有證據能力。
二、本案所涉之書證：基隆市警察局第四分局安定派出所受理各
    類案件紀錄表、照片，經審酌其作成或取得之情形，均與法
    律規定無違，兼以本院亦已踐行適法之證據調查程序，予被
    告、檢察官閱覽暨表示意見之機會，檢察官、被告迄至本院
    審理調查證據時均亦未爭執上開書證及照片之證據能力，且
    該書證及照片與檢察官主張之事實「被告毀越安全設備竊盜
    」有關聯性，是上揭證據資料，自亦有證據能力，得為本案
    之證據。
貳、實體部分：
一、上開犯罪事實，業據被告戊○○於本院審理時坦承不諱（詳
    本院96年8月9日審理筆錄第9 頁），另被告丁○○、丙○○
    雖均不否認確有於上開時、地未經許可與被告戊○○共同自
    牆壁鋁窗處攀爬翻越侵入證人甲○○及乙○○○位於基隆市
    安樂區○○街89巷44之1 號地下一樓及共乘機車往安樂國中
    方向逃逸之事實，惟矢口否認有何加重竊盜犯行，被告丁○○、丙○○並均辯稱：其等係至該處施打海洛因，且其等攀
    爬翻越之鋁窗原本即破損，而施打海洛因所用之注射針及殘
    渣袋已於逃逸時帶至附近山坡地丟棄云云。惟查：
  (一)被告丁○○於警詢時供稱：「我與丙○○不認識．．．」、
    「（問：何人提議前往該址行竊？）是丙○○提議找朋友才
    會與他們一起前往該處，事前並沒有說要行竊」、「我聽到
    戊○○在現場質問丙○○你不是要找朋友嗎？為何這裡看來
    像無人居住」、「（問：你等3 人說要到現場找朋友為何要
    攀窗侵入？）我不知道，當時我尿急想上廁所，所以就跟丙○○攀窗侵入」、「我看到屋主出現就由原來侵入之窗戶逃
    離現場」、「戊○○騎乘QZ3-382 號輕型機車搭載我與丙○○往安樂國中方向逃逸」（詳3937號偵查卷第9 頁）；於偵
    查中供稱：「丙○○在當天下午打電話給戊○○，說要去那
    邊找朋友，戊○○就騎機車載我到長庚那邊載丙○○到新西
    街那邊去，到了以後由我跟丙○○先走，丙○○先進去，我
    跟著他後面進去，戊○○也進去」、「是丙○○說要去找朋
    友，我因為要上廁所，想去那邊借」、「（問：想上廁所，
    為何不去長庚醫院借廁所？）因為他說是急事，我認為是在
    附近」、「（問：你不是急著上廁所，有無上？）沒有上，
    因為我們一到，屋主就上來了，我們就走了」、「（問：去
    找朋友，為何爬窗戶進去，沒有走大門？）因為該處看起來
    就像工地，我以為丙○○的朋友在該處工作，而且那時只想
    上廁所，沒有想那麼多」、「（問：丙○○有無跟你講要找
    什麼朋友？）沒有」（詳3937號偵查卷第53-54)；於本院準
    備程序時改稱：「我是去那邊施打毒品並沒有要偷東西，95
    年7月26 日當天下午被告戊○○去我家找我，約我去拿毒品
    ，我就搭戊○○的機車，騎到長庚醫院遇到丙○○，丙○○
    就搭我們的機車一起到一間違章建築的房子，該房屋的窗戶
    玻璃原本就破了，破掉的窗戶擺了一個木板，我們就走木板
    從窗戶裡面進去，進去之後在破掉窗戶邊施打海洛因，注射
    針筒及殘渣袋我們施打完後帶到附近的山坡地丟掉了。當天
    丙○○本來說要去朋友家施打毒品比較安全，後來經過該處
    我們停下車查看沒有人，覺得很安全就進去施打了．．．，
    到該屋時丙○○先進去，我跟著進去，戊○○最後進去」（
    詳本院96年3月14日準備程序筆錄第2頁）等情；另被告丙○○於警詢時供稱：「（問：你們3 人前往該址做何事？）我
    們3 人只是到該址等朋友閒逛」、「我們在附近等朋友等不
    到覺得無聊就進入該屋閒逛」、「我有移動鋁門因為我要找
    地方坐」（詳3937號偵查卷第10頁背面至第11頁）；於偵查
    中稱：「因為當時我約一個朋友在那邊，要購買毒品，對方
    叫我到那邊等，我到時，看到那個玻璃破的，我們就進去了
    ，屋主就上來了，問我們要做什麼，我們說要找朋友，然後
    我們就離開了」、「（問：你有無對丁○○、戊○○講『那
    裡沒人住』？）有」、「我沒有移動，我只是要坐在鋁門、
    鋁窗上面，因為地上很髒」（詳3937號偵查卷第55）；於本
    院準備程序時改稱：「我父親在長庚醫院住院，我去照顧我
    父親，後來我在醫院外碰到戊○○，我跟戊○○說我有約人
    在新西街，我們就3個人騎一台機車，到那裡跟1個人拿毒品
    ，拿完毒品我們就要找一個地方施用，結果看到有一處很隱
    密的地方，就是新西街89巷44之1 號，好像是一個違章沒有
    人住的地方且窗戶又破掉，破掉的窗戶有擺木板，我就從木
    板走進去，後面接著是誰我不知道，我們在破掉窗戶那邊施
    打海洛因，打完後有一位女士從地下室走上來問我們要做什
    麼，我們就嚇一跳就從原來的窗戶走掉，我的前面後面是誰
    我忘記了，就一起騎機車走了，戊○○騎機車載我回長庚醫
    院，到了當天晚上8、9點時我去安一路吃東西時，把剩餘海
    洛因正要施打時，就被忠二派出所查獲。我跟朋友拿的海洛
    因，在路上戊○○、丁○○就先用注射針筒裝好，剩餘的我
    用。」（詳本院96年3月14日準備程序筆錄第2-3頁）等情；
    揆諸被告丁○○、丙○○就其等與被告戊○○是如何踫面？
    其等至基隆市○○區○○街89巷44之1號地下一樓之原因為
    何？除被告丁○○、丙○○自己本身於警詢、偵查、本院準
    備程序所供已前後不一，且顯然有悖常理外，被告丁○○、
    丙○○2人相互間就為何要至基隆市○○區○○街89 巷44之
  　1 號之原因亦相互齟齬，是被告丁○○、丙○○人上開所供
    是否可信，已非無疑。
  (二)再據(1)證人甲○○於本院審理時到庭結證稱：「（問：你有
    無在95年7月26日16時之前檢查過基隆市○○街89巷44之1號
    地下一樓門窗、屋內的擺設？）有，我是在前一天早上因為
    颱風快要到，有上樓去查看看，我每一個門窗都有檢查上鎖
    鎖好且屋內的擺設都很整齊。」、「（問：你是何時知悉該
    地下一樓有遭人侵入？）是在26日晚上8、9點下班回家時我
    太太跟我說後，我當晚就上去查看。」、「（問：查看的時
    候警察來過沒？）我上去查看前警察已經來過，我太太有告
    訴我。」、「（問：你上地下一樓查看跟你前一天看到的情
    形有無不同？）牆壁上左手邊的鋁窗有破一個，玻璃碎片掉
    落在屋內窗台下方，另外有一個鋁窗及紗窗本來是放在木料
    工作台旁靠牆擺放，不知何人將其移動，鋁窗、紗窗都倒在
    地上，鋁窗破掉，還有一個鋁門（半截是玻璃半截是鋁製）
    也倒在地上，但是玻璃沒破。總共破了兩片玻璃，被移動過
    的則有一套鋁窗、紗窗及一個鋁門。」、「（問：破掉的鋁
    窗框框及碎片玻璃有無在一起？）沒有，玻璃碎片與鋁窗框
    框距離約120 公分左右。」、「（問：牆壁上破掉的玻璃有
    無辦法看出是以何種東西擊破？）看不出來，因為玻璃破的
    很碎，牆壁上的窗戶距離外面地面約有90公分。」、「（問
    ：回來看的時候有無注意到牆壁破掉的窗戶外面有無架一個
    木板？）沒有看到木板。」、「（問：屋內還有無其他東西
    被移動過？）沒有。」、「（問：你太太跟你說地下一樓被
    人侵入過到你去檢查門之間，你尚有無去看過？）沒有，上
    班前我也沒有去查看，一直到我下班之後我太太告訴我這件
    事後我才上去查看。」、「（問：你太太跟你說有人侵入地
    下一樓，有無告訴你說有什麼東西被偷？）因為地下一樓沒
    有什麼值錢的東西，原來擺放的東西都是我從外面撿回來可
    再利用的東西，比較值錢的就只有鋁框而已。」、「（問：
    如果是你放在牆壁的鋁窗或是鋁門不小心被碰倒的話，會不
    會如照片上所示鋁框及玻璃碎片有距離120 公分的情形？）
    不可能。」、「（問：當天你下班後上地下一樓查看的情形
    是否如偵卷所附及警員今日所提出之照片所示？〈提示照片
    〉對。」等情（詳本院96年8月9日審判筆錄第2-5 頁）；(2)
    證人乙○○○於本院審理時結證稱：「（問：95年7月26 日
    你位於基隆市○○街89巷44之1 號住處，是否有遭人入侵？
    ）對，時間是在當天我在睡午覺的時間，正確時間我不記得
    。」、「（問：請詳述當天發現的情形？）那天我在地下二
    樓睡午覺的時候有聽到樓上有敲打的聲音，我那時候有聽到
    有2 聲的敲打聲音，我就起床開地下二樓的木門上樓梯至地
    下一樓查看，地下一樓梯口沒有門，我一上樓梯口就看到被
    告3人在那裡（如偵查卷第17頁第2張照片我所標示的地方）
    ，其中有一個人本來是蹲在地上後來站起來，其他2 個人則
    是站在蹲在地上的那人旁邊（如我所標示的位置），我就問
    他們是在幹什麼，他們其中有一個人回答說來找朋友，我說
    這是我家你們來找什麼朋友，你們還將我的窗戶玻璃弄破1
    個，我有聽到其中有一個人在對其他的人說『你不是說這裡
    沒有人住』，之後他們就從破掉的窗戶跑掉。」、「（問：
    上開地下一樓是做何使用？）地下一樓是屬於違建遭拆除目
    前沒有在使用拆下來的東西都堆置在裡面。」、「（問：有
    無堆置拆下來的鋁門窗？）有。」、「（問：被告3 人離開
    後有無入內查看？）他們從窗戶跑出去之後，我就開地下一
    樓的鐵門跑出去看他們，我看到他們3 人手上都有拿安全帽
    騎乘機車離開，因為地下一樓沒有什麼值錢的東西，我沒有
    注意去查看有無什麼東西失竊。」、「（問：你上述破掉的
    玻璃窗是原本就破裂的嗎？）沒有，原本應該是好的，因為
    前一、二天颱風我們有去將門窗關好，所以我確定當時窗戶
    是好的。」、「問：〈提示偵卷第13頁倒數第6至第3行〉你
    方才稱被告3 人離去後你並未入內查看，與你警詢所稱現場
    鋁門、鋁窗都是靠牆邊擺置，不會自己移動破裂不符，何者
    為真？）那些鋁門窗本來是堆靠在牆壁但有一塊鋁窗倒在地
    上玻璃破裂。」、「（問：〈提示偵卷第18頁〉現場照片編
    號3 所示，是否為你上述倒在地上玻璃破掉的窗戶？）對，
    除了地上這一塊外，牆壁上的窗戶還有破掉一塊。」、「〈
    提示受理各類案件紀錄表〉問：你是否有以電話報案？）對
    ，是我用電話報案。」、「（問：地下一樓你最後一次看到
    的時間為何？）就是在報案前的一、二天，當時氣象局發布
    颱風警報，所以我才上樓去查看窗戶有無關閉好，當時我去
    看得時候窗戶都是好的，我都有將窗戶關好，鋁窗當時也都
    有靠在牆壁，這是我先生去查看的，不是我去看的。」、「
    （問：既然是妳先生去查看的，你為何知道地下一樓的情況
    ？）因為我有跟我先生說玻璃被弄破，我先生告訴我說堆置
    在牆邊怎麼會破。」、「（問：被告3 個人你看到時他們距
    離牆壁上破掉的窗戶多遠？）約莫是從應訊發言臺至法臺後
    面牆壁之距離。」、「（問：當時被告3 人手上有無拿任何
    東西？）我沒有注意看。」、「（問：破掉的玻璃兩塊碎片
    散落何處？〈提示偵卷第17、18頁〉我看到的是倒在地上的
    鋁窗玻璃碎片是碎在鋁窗的附近，第17頁編號2 的照片所示
    倒在地上的那兩塊鋁窗都沒有破，破掉的鋁窗框框我有看到
    是在桌子的另一邊，牆壁上破掉的玻璃碎片散落在何處，我
    沒有注意。」、「（問：有人跑到你家裡去後，妳先生有無
    去現場查看？）我先生晚上回來我有告訴他，他有再上去看
    。」、「（問：你上去地下一樓查看的時候發現被告3 人時
    他們有無搜尋物品？）他們聽到我上樓就站在那裡沒有動。
    」、「（問：有無看到被告3 人爬出窗戶時窗戶外有無放置
    木板？）我沒有去注意看。」等情（詳本院96年8月7日審判
    筆錄第3-7 頁）；(3)證人李坤山於本院審理時到庭結證稱：
    「我當時擔任備勤，我有到現場並拍照，因為當時屋主有提
    供車號所以就沒有採證，後來就通知車主到派出所說明並製
    作警詢筆錄，車主謝濰鎔到所後稱當時機車是她弟弟戊○○
    使用的，再通知戊○○到案說明，戊○○到案後有坦承確實
    有騎乘該機車到現場，並坦承有侵入該住宅，且供出另外兩
    名同案被告，我們再根據戊○○的供述通知丙○○及丁○○
    到案說明，丙○○、丁○○2 人亦坦承有侵入該住宅。」、
    「我到現場有詢問屋主乙○○○，後來也有詢問甲○○，乙○○○有告訴我因為前一天有颱風警報，她先生甲○○有上
    樓查看，另屋內的鋁窗擺設甲○○也有陳述說是靠牆擺設且
    窗戶都是完好的，棄置在現場的鋁框架都有被移動過，我當
    時也有問甲○○他說鋁窗原本都是靠牆擺的沒有倒在地上，
    根據被害人陳述我們認定被告3 人是意圖竊取屋內鋁框而侵
    入住宅的。」、「（問：在現場屋內、外有無發現有施打海
    洛因的跡證？）屋內沒有發現，屋外被告逃走的方向是一片
    雜草沒有去查看。」、「（問：被告說他們是架木板爬窗入
    屋的，牆上的窗戶距離地面多高？）窗戶的高度距離路面大
    約只有1 公尺左右的高度，不到我的胸部，一般成年男子徒
    手就可以攀爬。」等情；(4)共犯即被告戊○○於本院審理時
    已坦承犯行，且於本院準備程序中亦供稱：「破掉鋁窗位置
    跟山坡地很近不用加裝木板就可以爬進去」等情（詳本院96
    年6月13 日準備程序筆錄），再參酌案發時之現場照片，基
    隆市○○區○○街89巷44之1 號地下一樓內外並無被告丁○○、丙○○所稱擺放在窗戶之木板，亦未發現任何施用毒品
    海洛因所遺留下之殘跡。綜上，足證基隆市○○區○○街89
    巷44之1號地下一樓牆壁鋁窗案發前並未破損，屋內鋁窗、
    鋁門均靠牆堆置，被告丁○○、丙○○辯稱是自已破損之窗
    戶擺一個木板攀爬翻越進入該屋及進入屋內是為了施打海洛
    因，且已施打完畢乙節，均不足採信，系爭基隆市○○區○○街89巷44之1號地下一樓牆壁鋁窗應係被告3人持不明物所
    毀損，而屋內原靠牆堆置之鋁門、鋁窗、紗窗亦應係被告3
    人進入屋內後，因物色財物接近財物所碰觸移位。
  (三)綜上所述，被告戊○○、丁○○、丙○○有結夥3 人以上，
    毀損踰越鋁窗侵入被害人甲○○、乙○○○上開處所，竊取
    他人財物因事跡敗露而未遂之犯行，均事證明確，洵堪認定
    ，應依法論科。
參、論罪科刑：
　一、按刑法第321條第1項第2 款所稱「其他安全設備」，乃指
  　　門扇、牆垣以外，依社會通常觀念，足認為防盜之一切設
      備而言；住宅窗戶，自客觀以言，既有防閑之效用，核其
      性質，屬刑法第321條第1項第2款所指之「安全設備」無
      疑，是倘行為人藉毀越該窗戶之方式以入室行竊，則自應
      論以本條之毀越安全設備加重竊盜罪。又毀（毀損）越（
      踰越）安全設備而入室行竊，其越入行為即屬侵入住宅，
      已結合於所犯加重竊盜之罪質中，而無更行構成侵入住宅
      竊盜之理（最高法院27年上字第1887號判例可資參照）。
      又按侵入住宅竊盜著手之起算點，應依一般社會觀念，若
      行為人不僅有侵入住宅之行為，且已開始有搜尋、物色財
      物、或為物色財物而接近財物之動作，則應認此際行為人
      之行為對住宅居住人就各個動產之支配力已有加以排除而
      移轉持有之直接或現實危險性，而非僅單純侵害住宅居住
      人居住安寧之法益。準此，在意欲竊盜而侵入他人住宅之
      場合，單純侵入住宅之行為固不得視為竊盜行為之著手，
      惟行為人若在被害人住宅範圍內已有搜尋、物色、或為物
      色而為接近財物之動作時，即應認已著手於侵入住宅竊盜
      之行為。本件被告3人係藉毀損被害人甲○○、乙○○○
      位於基隆市○○區○○街89巷44之1號地下一樓之牆壁鋁
      窗並攀爬翻越之方式，入室行竊靠牆堆置之鋁窗、鋁門之
      鋁框，然因行跡敗露而未能得手，核渠等所為，係犯刑法
      第321條第2項、第1項第2款、第4款加重竊盜未遂罪。被
      告3 人間就上開犯行有犯意聯絡、行為分擔，均為共同正
      犯。又被告3人入室後雖已著手為竊盜構要件行為之實施
      ，然因行跡敗露而未至既遂程度，為未遂犯，應依刑法25
      條第2項規定，減輕其刑。再被告戊○○前因施用第一級
      毒品案件經本院判處有期徒刑7月確定，於94年1月8日縮
      刑期滿執行完畢；被告丙○○則曾因搶奪案經本院判處有
      期徒刑2年確定，於95年1月15日縮刑期滿執行完畢，有臺
      灣高等法院被告全國前案紀錄表在卷可稽。被告戊○○、
      丙○○於有期徒刑執行完畢後，5年內故意再犯本件最重
      本刑為有期徒刑以上之罪，為累犯，均應依刑法第47條第
      1 項規定，加重其刑。被告戊○○、丙○○同時有刑之加
      重（累犯）及減輕（未遂）事由，應依法先加後減之。爰
      審酌被告3人之犯罪動機、目的、手段、生活狀況、智識
      程度、犯罪所生之危險或損害、被告戊○○犯後最終已坦
      承犯行、被告柏安、丙○○犯後仍矢口否認犯行之態度等
      一切情狀，分別量處如主文所示之刑。
  二、被告戊○○、丁○○、丙○○犯罪之時間，係在96年4 月
      24日之前，所犯係刑法第321條第2項、第1項第2、4 款之
      罪暨其等宣告之刑分別為有期徒刑4月、5月、6 月，俱符
      合中華民國96年罪犯減刑條例第2條第1項所定之減刑條件
      ，應依該條例第2條第1項第3 款之規定，均減其宣告刑二
      分之一，故分別將其宣告刑減為有期徒刑2月、2月又15日
      、3月，並依同條例第9條規定，諭知易科罰金之折算標準
      。
據上論斷，應依刑事訴訟法第299條第1項前段，刑法第28條、第
321條第1項第2款、第4款、第2項、第25條第2項、第47條第1項
、第41條第1項前段，中華民國96年罪犯減刑條例第2條第1項第3
款、第7條、第9條，判決如主文。
本案經檢察官黃鴻達到庭執行職務。
中　　華　　民　　國　　96　　年　　8　　月　　28 　　日
                  刑事第三庭審判長法    官  鄭景文
                                  法    官  王美婷
                                  法    官  林淑鳳
以上正本證明與原本無異。
如不服本判決應於收受本判決後10日內向本院提出上訴書狀，其
未敘述上訴理由者，並得於提起上訴後10日內向本院補提理由書
狀（均須按他造當事人之人數附繕本）「切勿逕送上級法院」。
中　　華　　民　　國　　96　　年　　8　　月　　28 　　日
                                  書 記 官  郭廷耀
附錄論罪法條：
中華民國刑法第321條第1項第2、4款、第2項
（加重竊盜罪）
犯竊盜罪而有左列情形之一者，處 6 月以上、 5 年以下有期徒
刑：
二  毀越門扇、牆垣或其他安全設備而犯之者。
四  結夥三人以上而犯之者。
前項之未遂犯罰之。
